臺灣士林地方法院刑事判決
 111年度審交簡上字第2號
上  訴  人
即  被  告  李培正



上列上訴人即被告因公共危險案件，不服本院士林簡易庭於民國
110 年11月19日所為之110 年度士交簡字第251 號第一審刑事簡
易判決（聲請簡易判決處刑案號：110 年度偵字第10782 號），
提起上訴，本院管轄之第二審合議庭判決如下：
    主  文
原判決撤銷。
李培正駕駛動力交通工具，吐氣所含酒精濃度達每公升零點貳伍
毫克以上，處有期徒刑貳月，如易科罰金，以新臺幣壹仟元折算
壹日。緩刑貳年，並應於判決確定日起壹年內向公庫支付新臺幣
陸萬元。
    事實及理由
一、本院合議庭審理結果，認原審以被告李培正犯刑法第185 條
    之3 第1 項第1 款之駕駛動力交通工具而吐氣所含酒精濃度
    達每公升零點二五毫克以上罪，判處有期徒刑2 月，並諭知
    如易科罰金，以新臺幣（下同）1 千元折算1 日，除法律適
    用及量刑部分應予撤銷外（詳如後述），其事實認定並無違
    誤，應予維持，故除增列被告於本院準備程序及審理時之自
    白、警員職務報告、新北市政府警察局吐氣酒精濃度檢測程
    序暨拒測法律效果確認單、財團法人台灣電子檢驗中心呼氣
    酒精測試器檢定合格證書、CKH-752號重型機車之車輛詳細
    資料報表等證據外，其餘均引用原審刑事簡易判決及檢察官
    聲請簡易判決處刑書所記載之犯罪事實及證據（如附件一、
    二）。
二、被告上訴意旨略以：被告李培正平日無飲酒習慣，本案係因
    一時誤事觸法，非常後悔且已深切自我反省，又被告之職業
    為計程車司機，如遭法院判刑，日後恐失去工作而影響家庭
    生計，請求考量被告無前科紀錄，並審酌被告之工作及家庭
    生活經濟狀況，給予緩刑之自新機會等語。
三、本院撤銷改判及科刑之理由：
  ㈠按行為後法律有變更者，適用行為時之法律。但行為後之法
    律有利於行為人者，適用最有利於行為人之法律，刑法第2 
     條第1 項定有明文。查被告李培正行為後，刑法第185 條
    之3 第1 項第1 款規定業於民國111 年1 月28日經總統以華
    總一義字第11100012101號令修正公布，並自同年月30日施
    行。修正前刑法第185 條之3 第1 項第1 款規定：「駕駛動
    力交通工具而有下列情形之一者，處2 年以下有期徒刑，得
    併科20萬元以下罰金：一、吐氣所含酒精濃度達每公升0.25
    毫克或血液中酒精濃度達百分之0.05以上」，修正後則規定
    ：「駕駛動力交通工具而有下列情形之一者，處3 年以下有
    期徒刑，得併科30萬元以下罰金：一、吐氣所含酒精濃度達
    每公升0.25毫克或血液中酒精濃度達百分之0.05以上」，經
    比較新舊法結果，修正後之條文既提高法定刑上限，顯非有
    利於被告，依刑法第2 條第1 項前段之規定，本案自應適用
    被告行為時即修正前刑法第185 條之3 第1 項第1 款之規定
    。
　㈡核被告所為，係犯修正前刑法第185 條之3 第1 項第1 款之
    吐氣所含酒精濃度達每公升0.25毫克以上而駕駛動力交通工
    具罪。
　㈢原審以被告酒後駕車之犯行，事證明確，予以論罪科刑，並
    審酌被告所駕駛之車輛種類與行駛之路段、呼氣酒精濃度、
    所為業已危害行車安全，兼衡其生活狀況、智識程度及犯後
    坦承犯行之態度等一切情狀，而於法定刑度內量處被告有期
    徒刑2 月，並諭知以1 千元折算1 日之易科罰金折算標準，
    其認事、用法均無違誤，量刑亦無裁量逾越或濫用之明顯違
    法情事，且未有過重或失輕之不當情形，被告猶執前詞提起
    上訴，應認無理由。惟原審於110 年11月19日判決時，未及
    斟酌刑法第185 條之3 嗣後經修正公布，而有未及為新舊法
    比較之違誤，仍應由本院合議庭將原判決撤銷改判。
　㈣爰審酌被告前於94年間，曾因酒後駕車之公共危險案件，經
    檢察官為緩起訴處分確定在案，有臺灣高等法院被告前案紀
    錄表附卷可考，是其明知服用酒類後，可能造成其反應能力
    、控制力降低，不僅危及自身安全，亦威脅其他用路人之生
    命、財產安全，竟仍漠視政府宣導酒後不能駕車之禁令，再
    為本案犯行，所為實應與非難。惟念被告犯後始終坦承犯行
    之態度尚佳，兼衡其本案駕駛車輛之種類、犯罪動機、事後
    測得之吐氣所含酒精濃度為每公升0.30毫克，且未造成他人
    傷亡之實害結果發生之犯罪情節、所生危害，暨被告自陳已
    婚並育有2 子、目前以駕駛計程車為業之家庭生活經濟狀況
    等一切情狀，量處如主文所示之刑，並諭知易科罰金之折算
    標準。
四、末查，被告前未曾因故意犯罪而受有期徒刑以上刑之宣告，
    有前揭被告前案紀錄表附卷可稽，雖被告曾於94年間因酒後
    駕車之公共危險案件，經檢察官為緩起訴處分在案，業如前
    述，然距本案犯行已達16年之久，期間未曾再有酒後駕車之
    公共危險前科紀錄，是其所為本案犯行，諒係因一時失慮，
    致罹刑章，且業已坦承犯行，態度良好，足徵其確已知所悔
    悟，本院審酌前開情狀，認被告親歷本次偵、審程序，更受
    本次罪刑之科處，堪認已得有相當之教訓，當能知所警惕，
    故前開所宣告之刑以暫不執行為適當，爰依刑法第74條第1 
    項第1 款之規定，併予宣告緩刑2 年，以啟自新。另為促使
    被告日後確能深切記取教訓，得以知曉尊重法治之觀念、導
    正行為之偏差，本院認除前開緩刑宣告外，尚有課予被告一
    定負擔之必要，爰依刑法第74條第2 項第4 款規定，諭知被
    告應於本判決確定之日起1 年內，向公庫支付6 萬元。又此
    為緩刑宣告附帶之條件，依刑法第74條第4 項規定，上開條
    件內容得為民事強制執行名義，且依刑法第75條之1 第1 項
    第4 款規定，違反上開之負擔情節重大，足認原宣告之緩刑
    難收其預期效果，而有執行刑罰之必要者，得撤銷其緩刑之
    宣告，併予敘明。
據上論斷，應依刑事訴訟法第455 條之1 第1 項、第3 項、第36
9 條第1 項前段、第364 條、第373 條、第299 條第1 項前段，
刑法第2 條第1 項前段，修正前刑法第185 條之3 第1 項第1 款
，刑法第41條第1 項前段、第74條第1 項第1 款、第2 項第4 款
，刑法施行法第1 條之1 第1 項，判決如主文。
本案經檢察官陳家美聲請簡易判決處刑，檢察官李清友、蔡元仕
到庭執行職務。
中    華    民    國    111   年    4     月     13   日
                  刑事第九庭審判長法  官  李育仁
                                  法  官  陳彥宏
                                  法  官  蘇怡文
以上正本證明與原本無異。 
本件不得上訴。
                                  書記官  林孟君  
中　　華　　民　　國　　111 　年　　4 　　月　　13　　日
附錄本案判決論罪科刑法條全文：
修正前中華民國刑法第185 條之3
駕駛動力交通工具而有下列情形之一者，處2 年以下有期徒刑，
得併科20萬元以下罰金：
一、吐氣所含酒精濃度達每公升零點二五毫克或血液中酒精濃度
    達百分之零點零五以上。
二、有前款以外之其他情事足認服用酒類或其他相類之物，致不
    能安全駕駛。
三、服用毒品、麻醉藥品或其他相類之物，致不能安全駕駛。
因而致人於死者，處3 年以上10年以下有期徒刑；致重傷者，處
1 年以上7 年以下有期徒刑。
曾犯本條或陸海空軍刑法第54條之罪，經有罪判決確定或經緩起
訴處分確定，於5 年內再犯第1 項之罪因而致人於死者，處無期
徒刑或5 年以上有期徒刑；致重傷者，處3 年以上10年以下有期
徒刑。

附件一
臺灣士林地方法院刑事簡易判決
110年度士交簡字第251號
聲  請  人  臺灣士林地方檢察署檢察官
被      告  李培正  男  民國00年0月00日生
                    身分證統一編號：Z000000000號
                    住花蓮縣○○市○○路000號
　　　　　　　　　　居新北市○○區○○街00號23樓
上列被告因公共危險案件，經檢察官聲請以簡易判決處刑（110 
 年度偵字第10782 號），本院判決如下：
    主  文
李培正駕駛動力交通工具，吐氣所含酒精濃度達每公升零點二五
毫克以上，處有期徒刑貳月，如易科罰金，以新臺幣壹仟元折算
壹日。
    事實及理由
一、本件犯罪事實、證據及應適用之法條，均引用檢察官聲請簡
    易判決處刑書（如附件）之記載。
二、核被告李培正所為，係犯刑法第185 條之3 第1 項第1 款之
    不能安全駕駛動力交通工具罪。爰審酌被告明知酒精成分對
    人之意識能力具有不良影響，酒後駕車對一般往來之公眾及
    駕駛人自身皆具有高度危險性，漠視自己安危及不顧公眾安
    全，於酒後呼氣酒精濃度達每公升0.30毫克後仍騎車上路，
    危害行車安全，暨考量其生活狀況、智識程度及犯後坦承犯
    行之態度等一切情狀，量處如主文所示之刑，並諭知易科罰
    金之折算標準，以示懲儆。
四、依刑事訴訟法第449 條第1 項前段、第3 項、第454 條第2 
     項，刑法第185 條之3 第1 項第1 款、第41條第1 項前段
    ，刑法施行法第1 條之1 第1 項，逕以簡易判決處刑如主文
    。
五、如不服本判決，得於判決書送達之翌日起20日內，以書狀敘
    述理由，向本庭提出上訴。
本案經檢察官陳家美聲請簡易判決處刑。
中　　華　　民　　國　　110 　年　　11　　月　　19　　日
                  士林簡易庭法  官　陳紹瑜
以上正本證明與原本無異。
如不服本判決，得於判決書送達之翌日起20日內，以書狀敘述理
由，向本庭提出上訴。
中　　華　　民　　國　　110 　年　　11　　月　　19　　日
　　　　　　　　　　　　　　書記官  吳雪華
所犯法條：
刑法第185 條之3 第1 項第1 款
駕駛動力交通工具而有下列情形之一者，處二年以下有期徒刑，
得併科二十萬元以下罰金：
一、吐氣所含酒精濃度達每公升零點二五毫克或血液中酒精濃度
    達百分之零點零五以上。　　　　
　　
附件二
臺灣士林地方檢察署檢察官聲請簡易判決處刑書　
                                    110年度偵字第10782號
　　被　　　告　李培正　男　45歲（民國00年0月00日生）
　　　　　　　　　　　　住花蓮縣○○市○○路000號
　　　　　　　　　　　　居新北市○○區○○街00號23樓
　　　　　　　　　　　　國民身分證統一編號：Z000000000號
上列被告因公共危險案件，業經偵查終結，認為宜聲請以簡易判
決處刑，茲將犯罪事實及證據並所犯法條分敘如下：
　　　　犯罪事實
一、李培正於民國110 年5 月17日21時許，在新北市○○區○○街00
    號23樓住處飲用啤酒後，騎乘車號000-000號重型機車上路
    ，嗣於同日23時11分許，行經新北市○○區○○街00號前時，為
    警查獲，並檢測其吐氣酒精濃度達每公升0.30毫克，因悉上
    情。
二、案經新北市政府警察局汐止分局報告偵辦。
　　　　　證據並所犯法條
一、上揭犯罪事實，業據被告李培正於警詢及偵查中坦承不諱，
    並有酒精測試列印紙正本、新北市政府警察局舉發違反道路
    交通管理事件通知單影本附卷可資佐證，被告犯嫌堪以認定
    。
二、核被告李培正所為，係犯刑法第185條之3第1項第1款之公共
    危險罪嫌。
三、依刑事訴訟法第451 條第1 項聲請逕以簡易判決處刑。
　　此　致
臺灣士林地方法院
中　　華　　民　　國　 110　　年　　6 　　月　　1 　　日
    　　　　　　　　　　　　　檢　察　官  陳家美
本件正本證明與原本無異
中　　華　　民　　國　 110　　年　　6 　　月　　16　　日
                              書  記  官  陳雅琳
本件係依刑事訴訟法簡易程序辦理，法院簡易庭得不傳喚被告、
輔佐人、告訴人、告發人等出庭即以簡易判決處刑；被告、被害
人、告訴人等對告訴乃論案件如欲聲請法院調（和）解或已達成
民事和解而要撤回告訴或對非告訴乃論案件認有受傳喚到庭陳述
意見之必要時，請即另以書狀向簡易法庭陳述或請求傳訊。
參考法條：刑法第185 條之3 第1 項第1 款
中華民國刑法第185條之3
駕駛動力交通工具而有下列情形之一者，處2 年以下有期徒刑，
得併科20萬元以下罰金：
一、吐氣所含酒精濃度達每公升零點二五毫克或血液中酒精濃度
    達百分之零點零五以上。
二、有前款以外之其他情事足認服用酒類或其他相類之物，致不
    能安全駕駛。
三、服用毒品、麻醉藥品或其他相類之物，致不能安全駕駛。
因而致人於死者，處3 年以上10年以下有期徒刑；致重傷者，處
 1 年以上7 年以下有期徒刑。